臺灣花蓮地方法院刑事裁定
111年度聲字第584號
聲  請  人  
即  被  告  蔡穎徽




選任辯護人   黃健弘律師（法扶指派）
上列被告因殺人（111年度重訴字第1號），聲請人即被告聲請具
保停止羈押，本院裁定如下：
    主  文
聲請駁回。
    理  由
一、聲請意旨略以：聲請人即被告蔡穎徽（下稱被告）於民國10
    5年10月間，曾因中風，導致其三叉神經受損、顏面神經麻
    痺、頸椎疼痛等症狀，而長期使用止痛藥，於花蓮看守所羈
    押期間，經該所委託醫師診查後，發現被告之腎臟有萎縮之
    狀況，若不加以適當治療，恐須終身洗腎，故而，被告應有
    刑事訴訟法第114條第3款「現罹疾病，非保外治療顯難痊癒
    」之情事，為此，請准予具保停止羈押等語。
二、按被告及得為其輔佐人之人或辯護人，得隨時具保，向法院
    聲請停止羈押，刑事訴訟法第110條第1項定有明文。又法院
    准許具保停止羈押之聲請，應以被告雖有刑事訴訟法第101
    條第1項各款或第101條之1第1項各款之羈押原因，但已無羈
    押之必要，或另有同法第114條各款之情形為限。羈押之目
    的在於確保刑事偵查、審判程序之完成及刑事執行之保全，
    或預防反覆實施特定犯罪，羈押之被告除有刑事訴訟法第11
    4條各款所列情形之一，經具保聲請停止羈押，不得駁回外
    ，其他犯罪經羈押之被告應否許可停止羈押，事實審法院本
    有斟酌訴訟進行程度及其他情事自由裁量之權。
三、經查：
　㈠被告因殺人案件，經檢察官以其涉犯刑法第271條第1項殺人
    及同法第321條第1項第3款、第320條第1項攜帶兇器竊盜等
    罪嫌提起公訴，本院於民國111年10月13日訊問後，認被告
    犯罪嫌疑重大，且有事實足認有逃亡之虞；偽造、變造證據
    或勾串共犯或證人之虞；及所犯為最輕本刑為5年以上有期
    徒刑等羈押之原因，經審酌有羈押之原因及必要，依刑事訴
    訟法第101條第1項第1、2、3款規定，於111年10月13日予以
    羈押。　　　
　㈡被告前於本院訊問時雖坦承涉犯本案全部犯行，惟被告所涉
    刑法第271條第1項殺人罪，係最輕本刑10年以上有期徒刑之
    罪，並非短期自由刑，若被告將來因上開罪嫌經判刑，當可
    得預期未來獲判刑度並得預期未來獲判刑度並非輕微，量以
    重罪常伴有逃亡之高度可能性，基於一般人趨吉避凶、不甘
    受罰之人性，為規避審判程序之進行及刑罰之執行而逃匿可
    能性，亦將隨之增加，參以被告自承本案係因借款問題爆發
    殺機，經濟困難，難謂全無選擇逃亡以免身陷囹圄之可能，
    是其逃匿以規避審判程序進行及刑罰執行之可能性甚高，已
    有相當理由足認有逃亡、滅證、串供之虞。再者，被告於本
    案發生後，隨即輾轉逃亡至臺北市士林區躲藏，中途變換交
    通工具，且向家人謊報行蹤，甚且中途理髮變更容貌，被告
    亦自承有逃亡之念，已有逃亡之事實，有事實足認其有再逃
    亡之虞。
  ㈢本院衡酌被告本案犯罪情節甚為嚴重，已經涉及剝奪他人之
    生命法益之嚴重犯罪，對於社會治安影響重大，參酌其供述
    之動機、手段、目的、行為時所受之刺激，再考量其對於法
    益尊重之態度及意識，復衡酌國家司法權之有效行使、公共
    利益之維護、對於被告人身自由及防禦權之影響及行使之限
    制、被告家庭功能之影響、被告目前經濟狀況及資力暨目前
    審理進度等一切情事，本院認為，刑事訴訟法所列具保、責
    付、限制住居、科技監控及其他適當之替代手段，均不足以
    控管被告虞逃、勾串、滅證之風險，是以非予羈押，不足以
    保全本案審理及將來執行之到場及進行。是被告羈押原因仍
    然存在，不能因具保而使之消滅，且有羈押之必要。
　㈣至被告辯稱其曾因中風，導致其三叉神經受損、顏面神經麻
    痺、頸椎疼痛等症狀，而長期使用止痛藥，於花蓮看守所羈
    押期間，經該所委託醫師診查後，發現被告之腎臟有萎縮之
    狀況，若不加以適當治療，恐須終身洗腎，而有「現罹疾病
    ，非保外治療顯難痊癒」等情。惟查：
　1.經函詢天主教耕莘醫療財團法人耕莘醫院回覆略以：病患蔡
    君因腎功能異常於109年8月3日至腎臟內科追蹤，於109年8
    月10日複診看檢驗報告，之後則未再至腎臟內科就診。看診
    當日蔡君主訴因腎功能異常被轉介至本科，主訴有高血壓長
    年服用衛生所藥物，亦曾服用中藥。依病歷記載腎功能自10
    4年即有異常，自我主訴自107年11月24日自109年5月服用非
    類固醇止痛藥。因病患蔡君於109年8月3日所追蹤的腎功能
    與之前106年1月13日並無太大變化。只有尿蛋白略為增加。
    於109年8月3日腹超只看到右側腎有33mm腎囊腫，其他外觀
    無異常。依上述檢查報告，除非病患仍繼續服用大量藥物，
    不至於導致腎衰竭需洗腎，目前也沒在本院追蹤治療腎病，
    此有該醫院111年11月18日耕醫病歷字第1110009379號函及
    函附病歷摘要單等資料在卷可查（聲字卷第27至96頁）。　
　2.另亦函詢法務部矯正署花蓮看守所回覆略以：蔡員自111年6
    月15日起於本所羈押迄今，所內看診12次及戒護外醫共計2
    次，依最近一次就醫記錄(111年10月25日)所載，蔡員罹患
    ，第三期慢性腎臟疾病(中度)、高血壓性心臟病，無心臟衰
    竭」，目前蔡員正依醫囑服用降血壓藥物，並持續所內門診
    追蹤，另蔡員之腎臟疾患，本所已於111年10月25日安排戒
    護外醫至國軍花蓮總醫院腎臟內科就診，經醫師評估後，建
    議三個月後抽血及腹部超音波追蹤檢查，本所亦將依醫囑建
    議安排蔡員回診。考量腎臟內科需配合專業醫療儀器為之，
    故本所所內無開設此類科別，遇案皆憑醫師轉診單戒護外醫
    至所外醫療院所就診，在所收容人員所受醫療處遇與民眾相
    同，均按醫囑建議提供適切醫療，尚無蔡員所述於所內無法
    提供相當治療而後有終身洗腎之情事，此有該所111年11月3
    日花所衛字第11100079589號函及就醫記錄等資料在卷可參
    （聲字卷第17至24頁）。　
　3.綜上所述，被告依目前病情觀之，尚未達腎衰竭而需洗腎程
    度，且在看守所內所受醫療處遇與民眾相同，並無被告所述
    於無法提供相當治療而後有終身洗腎之情事，是以尚難認有
    即時保外治療之必要，而與刑事訴訟法第114 條第3 款非保
    外治療顯難痊癒之情形未符。此外，復查無其他不得駁回具
    保聲請停止羈押之法定事由。綜上所述，本件聲請人聲請具
    保停止羈押，尚難准許，應予駁回。又本院審酌被告前揭健
    康情形，將另函法務部矯正署花蓮看守所隨時注意被告之身
    體狀況，附此敘明。
四、依刑事訴訟法第220條，裁定如主文。
中　　華　　民　　國　　111 　年　　11　　月　　23　　日
   　　　　         刑事第三庭  審判長法　官  吳明駿
　　　　　　　　　　　　　　　　      法　官  李珮綾
  　　　　　　　　　　　　　　　　    法　官  林敬展
上列正本證明與原本無異。
如對本裁定不服，應於送達後5日內，向本院提出抗告狀（應抄
附繕本）。
中　　華　　民　　國　　111 　年　　11　　月　　24　　日

                                      書記官  方毓涵